【裁判字號】    89,交易,165
【裁判日期】    891206
【裁判案由】    過失傷害
【裁判全文】
臺灣屏東地方法院刑事判決                        八十九年度交易字第一六五號
    公  訴  人  臺灣屏東地方法院檢察署檢察官
    被      告  乙○○
右列被告因過失傷害案件，經檢察官提起公訴（八十九年度偵字第五六七三號），本
院判決如左：
     主  文
乙○○因過失傷害人，處有期徒刑肆月，如易科罰金，以參佰元折算壹日。
     事  實
一、乙○○於民國八十九年八月七日下午三時許，駕駛牌號ＴＦ─四三七九號自用小
    客車，沿屏東市○○○路○段由南向北行駛，途經該路段一０九號前，本應注意
    車前狀況及兩車併行之間隔，並隨時採取必要之安全措施，而參以當時天候、視
    距等情況，亦無不能注意之情事，竟疏未注意，致擦撞前方同向由甲○○所騎乘
    之牌號ＰＤＰ─九一０號機車，甲○○因而人車倒地，並受有門牙斷裂、左肱骨
    骨折等傷害。
二、案經甲○○訴由屏東縣警察局屏東分局移送台灣屏東地方法院檢察署檢察官偵查
    起訴。
     理  由
一、訊據被告乙○○矢口否認於右揭時地與告訴人甲○○所騎乘機車發生擦撞，並致
    告訴人受傷之事實，辯稱：當時其自車輛之後視鏡發現有人遭撞倒地，其他車輛
    均未停車，被告乃停車查看，竟被誤解為肇事者云云。經查：右揭事實，業經告
    訴人甲○○指訴遭擦撞之情甚詳，又細繹現場照片顯示被告所駕駛車輛係停置於
    兩車道之間，益徵其停車之倉惶，倘係僅路過而欲下車協助，衡情應將車輛停置
    路邊，以免妨害交通，自無倉促停置車輛於左右車道中間之理，堪認告訴人之指
    述並非子虛；參以肇事路段之現場天候、視距均良好，並無不能注意之情事，亦
    有道路交通事故調查報告表及現場相片等件在卷可憑，又告訴人因是次車禍受有
    門牙斷裂、左肱骨骨折等傷害，亦有屏東國仁醫院出具之診斷證明書一紙在卷足
    憑；被告駕駛車輛在告訴人所騎乘機車後面，自應注意前行機車之動態及行進方
    向，並保持安全間隔，以避免發生擦撞，然被告所駕駛自小客車仍撞擊告訴人所
    騎乘機車之後方，堪認被告確疏於注意前車動態及行進方向，並保持安全間隔而
    肇事。
二、按車輛行駛時，駕駛人應注意車前狀況及兩車併行之間隔，隨時採取必要之安全
    措施，道路交通安全規則第九十四條第三項定有明文。被告駕車自應注意上開道
    路交通安全規定，且依當時並無不能注意之情事，竟疏未注意車前狀況及保持安
    全間隔而撞擊前行機車，以致肇事，被告即有過失。被告上開所辯，係屬卸詞，
    洵不足採。且被告之過失駕駛行為，與被害人之受傷間，具有相當因果關係。事
    證明確，被告犯行堪以認定。
三、核被告所為係犯刑法第二百八十四條第一項前段之過失傷害罪。茲審酌被告一時
    疏於注意而肇事、過失傷害之程度、飾詞否認、尚未與告訴人達成和解、告訴人
    所受傷害等情及其他一切情狀，量處如主文所示之刑，並諭知易科罰金之折算標
    準。
據上論斷，應依刑事訴訟法第二百九十九條第一項前段，刑法二百八十四條第一項前
段、第四十一條，罰金罰鍰提高標準條例第一條前段、第二條，判決如主文。
中      華      民      國      八十九      年    十二  月      六      日
                                      臺灣屏東地方法院交通法庭
                                          法  官    蕭世昌
右正本證明與原本無異。
對於本判決如有不服應於收受送達後十日內向本院提出上訴書狀上訴於台灣高等法院
高雄分院並按他造當事人之人數附具繕本。
                                          書記官   曾文玲
中      華      民      國      八十九      年    十二  月      六      日
附錄本判決論罪之法條：
刑法第二百八十四條第一項：因過失傷害人者，處六月以下有期刑徒刑、拘役或五百
                          元以下罰金，致重傷者，處一年以下有期徒刑、拘役或
                          五百元以下罰金。


司法院資訊處製作；財團法人民間司法改革基金會備份。
